【裁判字號】    97,小上,11
【裁判日期】    970613
【裁判案由】    侵權行為損害賠償
【裁判全文】
臺灣嘉義地方法院民事裁定              97年度小上字第11號
上  訴  人  乙○○
被上訴人    甲○○
上列當事人間請求侵權行為損害賠償事件，上訴人對於中華民國
97年3月31日本院嘉義簡易庭97年度嘉小字第401號第一審判決提
起上訴，本院裁定如下：
    主      文
上訴駁回。
第二審訴訟費用新臺幣壹仟伍佰元由上訴人負擔。
    事實及理由
一、按對於小額程序之第一審裁判之上訴，非以其違背法令為理
    由，不得為之。又上訴狀應記載上訴理由，並表明原判決所
    違背之法令及其具體內容，依訴訟資料可認原判決有違背法
    令之具體事實，民事訴訟法第436條之24第2項及第436條之
    25分別定有明文。是當事人對於小額程序第一審判決提起上
    訴時，其上訴狀或理由書應表明該判決所違背之法令條項，
    或有關判例、解釋字號，或成文法以外之習慣或法理等及其
    具體內容，暨係依何訴訟資料可認為原判決有違背法令之具
    體事實，如未依上述方法表明，或其所表明者與上開法條規
    定不相合時，即難認為已合法表明上訴理由，其上訴自非合
    法（最高法院71年度臺上字第314號判例參照）。又為貫徹
    小額程序之簡速性，避免因上訴或抗告費時，不符訴訟利益
    ，小額事件之裁判原則上宜於第一審確定，惟第一審裁判如
    有違背法令情事者，為保障當事人權益，自應許其上訴或抗
    告於第二審，故明定對於小額程序之第一審裁判，非以其違
    背法令為理由，不得上訴或抗告，從而，如仍為上訴，即屬
    上訴不合程式，法院毋庸命其補正，逕以裁定駁回之，此觀
    同法第436條之32第2項準用第471條第1項、第444條第1項規
    定自明。再按小額訴訟上訴程序關於判決違背法令之規定，
    僅準用民事訴訟法第469條第1款至第5款之事由，至同條第6
    款所定「判決不備理由或理由矛盾者」，則不在準用之列，
    因民事訴訟法第469條第1款至第5款之事由，經由審視未記
    載理由之判決書或聲請閱卷，即可得知，而判決未記載理由
    或不備理由，並不構成小額程序判決違背法令之事由，顯見
    判決記載理由與否，並不影響上訴人之上訴利益。因此，原
    審法院應無庸補提判決理由，若上訴人逾二十天未提出上訴
    理由書、未表明或具體指摘判決違背法令之事由，第二審法
    院應認上訴不合法，而以裁定駁回上訴人之上訴。
二、本件上訴人上訴理由略以：本案係因被上訴人無故毀損上訴
    人後門所致，被上訴人所為，除了侵害上訴人之房門所有權
    亦嚴重侵害上訴人之承租戶隱私權，導致承租戶產生怨言，
    而侵害了上訴人之租賃權，損害不可謂不大。原判決認被上
    訴人僅需負擔新臺幣（下同）4,000元之損害賠償，顯然錯
    誤，上訴人對原審損害填補的金額見解表示不服，原審判決
    顯有民事訴訟法第469條第6款判決不備理由之情事等語。並
    請求（一）原判決不利於上訴人之部分廢棄；（二）被上訴
    人應給付上訴人4,500元；（三）第一、二審訴訟費用由被
    上訴人負擔。
三、經查，本件上訴人之前揭上訴理由指摘原審判決有民事訴訟
    法第469條第6款判決不備理由之違背法令云云，然查，小額
    訴訟程序並未準用民事訴訟法第469條第6款判決不備理由之
    規定，是上訴人指摘原判決有判決不備理由之違背法令，自
    無從認為其上訴為合法；況細繹上訴人其餘上訴意旨，僅係
    陳述事實發生過程及因此所生之損害，而未具體指摘原判決
    有何違背法令之處及其具體內容為何，揆諸首揭說明，應認
    其上訴為不合法，本院毋庸命其補正，爰逕以裁定駁回其上
    訴。又原判決雖未記載理由，然依原審卷宗所載，上訴人就
    被上訴人所損壞之鋁門、鋁窗，支出之損害修補費用為8,50
    0元，而該鋁門、鋁窗已經使用11年一情則為上訴人所自承
    ，是扣除11年之折舊價值，原判決依被上訴人認諾願賠償4,
    000元，而判令被上訴人應給付上訴人4,000元，亦無不合理
    之處，本院自無再令原審法院補充判決理由之必要，附此敘
    明。
四、末按法院為小額訴訟費用之裁判時，應確定其費用額，民事
    訴訟法第436條之19第1項定有明文，此依同法第436條之32
    第1項規定，於小額事件之上訴程序準用之。查上訴人提起
    本件上訴既經駁回，則上訴人應負擔之本件訴訟費用額為第
    二審裁判費1,500元。
五、據上論結，本件上訴為不合法，依民事訴訟法第436條之32
    第2項、第444條第1項前段、第95條、第78條、第436條之19
    第1項，裁定如主文。
中    華    民    國    97    年    6    月   13      日
                          民二庭審判長法  官  黃茂宏
                                      法  官  蘇雅慧
                                      法  官  黃明展
以上正本係照原本作成。
本裁定不得抗告。
中    華    民    國    97    年    6    月    13     日
                                      書記官  陳昭煌


司法院資訊處製作；財團法人民間司法改革基金會備份。
